臺灣彰化地方法院刑事判決　　　　　　　100年度易字第207號
公　訴　人　臺灣彰化地方法院檢察署檢察官
被　　　告　陳秋彬
上列被告因偽造文書等案件，經檢察官提起公訴（99年度偵字第
10794 號），於本院準備程序中，被告就被訴事實為有罪之陳述
，經合議庭裁定改行簡式審判程序，本院判決如下：
    主  文
陳秋彬犯故買贓物罪，累犯，處有期徒刑伍月，如易科罰金，以
新台幣壹仟元折算壹日。又犯行使偽造特種文書罪，累犯，處有
期徒刑月，如易科罰金，以新台幣壹仟元折算壹日。應執行有
期徒刑陸月，如易科罰金，以新台幣壹仟元折算壹日。
    事  實
一、陳秋彬前曾因竊盜案件，經本院分別以97年度易字第1313號
    、97年度彰簡字第864 號、97年度彰簡字第901 號判決判處
    有期徒刑8 月、3 月、3 月確定，上開3 案經本院裁定應執
    行刑為有期徒刑1 年確定；又因施用第一級毒品案件，經本
    院以97年度訴字第3469號判決判處有期徒刑8 月確定，經與
    上開案件接續執行，甫於民國99年5 月19日縮刑期滿執行完
    畢。詎其仍不知悔改，竟分別基於故買贓物及行使偽造特種
    文書之犯意，於99年11月初某日，在南投縣草屯鎮某處，明
    知楊政儒（所涉贓物及偽造文書案件，業經檢察官起訴，現
    由本院另案審理中）所出售懸掛以壓克力製作之2886-PR 號
    偽造車牌2 面之自用小客車1 輛（原車牌號碼為9868-LE 號
    、引擎號碼為00000000D 號，使用人為蔡盈盈，於99年10
    月23日晚間11、12時許，在彰化縣員林鎮○○路○ 段362 號
    之1 前《起訴書誤載為378 號前》，遭陳宗禮《所涉竊盜案
    件，業經本院99年度易字第1348號判決確定》竊取並以新臺
    幣《下同》4 萬元之價格販賣給楊政儒）及所提供用以替換
    懸掛在上開車輛使用以壓克力製作之6463-NJ 號偽造車牌2
    面，均係來路不明之贓物，竟仍以5 萬元之代價，向楊政儒
    購買上開車輛及偽造之車牌，並自斯時起，駕駛上開車輛並
    懸掛使用上開2886-PR 號偽造車牌之特種文書而行使之，足
    生損害於車牌號碼2886-PR 號真正所有人及監理機關對於車
    輛車牌管理之正確性。嗣因陳秋彬另案涉嫌販賣毒品案件，
    為警於99年11月22日上午8 時30分許，持本院核發之搜索票
    ，前往陳秋彬位於臺中市○○區○○路611 號6 樓之14租屋
    處執行搜索，當場扣得如附表一所示之物（陳秋彬因如附表
    一所示之物另涉違反毒品危害防制條例部分，業經檢察官另
    案起訴，現由本院100 年度訴字第170 號審理中）及與本案
    有關之上開車輛（已發還）及該車當時所懸掛之2886-PR 號
    偽造車牌2 面；陳秋彬因前開案件經檢察官聲請羈押獲准後
    ，經警於99年12月29日，借提陳秋彬前往上址租屋處地下2
    樓停車場查證時，經其同意搜索後，為警在其所使用之車牌
    號碼HR-1778 號自用小客車內，扣得如附表二所示之物（陳
    秋彬因如附表二所示之物另涉違反毒品危害防制條例部分，
    業經檢察官另案移送本院併案審理，現亦由本院100 年度訴
    字第170 號審理中）及與本案有觀之上開6463-NJ 號偽造車
    牌2 面，而查知上情。
二、案經彰化縣警察局彰化分局報請臺灣彰化地方法院檢察署檢
    察官偵查起訴。
    理  由
一、按除被告所犯為死刑、無期徒刑、最輕本刑為3 年以上有期
    徒刑之罪或高等法院管轄第1 審案件者外，於前條第1 項程
    序進行中，被告先就被訴事實為有罪之陳述時，審判長得告
    知被告簡式審判程序之旨，並聽取當事人、代理人、辯護人
    及輔佐人之意見後，裁定進行簡式審判程序；除簡式審判程
    序及簡易程序案件外，第一審應行合議審判，刑事訴訟法第
    273 條之1 第1 項、第284 條之1 分別定有明文。本案被告
    所涉係死刑、無期徒刑、最輕本刑為3 年以上有期徒刑之罪
    或高等法院管轄第1 審案件以外之罪，並於本院行準備程序
    時就被訴事實為有罪之陳述，本院合議庭依前揭規定，經評
    議結果，裁定改由受命法官獨任行簡式審判程序。又簡式審
    判程序之證據調查，依刑事訴訟法第273 條之2 規定，不受
    同法第159 條第1 項審判外陳述排除之限制，再被告對於卷
    內之各項證據，亦不爭執證據能力，故卷內所列之各項證據
    ，自得作為證據，合先敘明。
二、上揭犯罪事實，業據被告陳秋彬於本院審理時均坦承不諱，
    核與證人即被害人蔡盈盈、證人楊政儒、蔡秀滿分別於警詢
    或偵查中之證述情節相符，復有搜索表影本、贓物認領保管
    單、彰化縣警察局車輛協尋電腦輸入單影本、搜索同意書影
    本各1 紙、彰化縣警察局彰化分局搜索扣押筆錄及扣押物品
    目錄表2 份、照片共9 幀等件在卷可資佐證。足認被告之自
    白與事實相符。是本案事證已臻明確，被告故買贓物及行使
    偽造特種文書之犯行，均堪以認定。
三、論罪科刑部分：
（一）按汽車牌照為公路監理機關所發給，固具有公文書性質，
      惟依道路交通安全規則第8 條規定，汽車牌照僅為行車之
      許可憑證，自屬於刑法第212 條所列特許證之一種（最高
      法院63年臺上字第1550號判例可資參照）。是核被告陳秋
      彬所為，係犯刑法第349 條第2 項之故買贓物及第216 條
      、212條之行使偽造特種文書罪。又被告所犯前揭2罪，犯
      意各別，行為互殊，應予分論併罰。被告前曾因竊盜案件
      ，經本院分別以97年度易字第1313號、97年度彰簡字第
      864 號、97年度彰簡字第901號判決判處有期徒刑8月、3
      月、3 月確定，上開3案經本院裁定應執行刑為有期徒刑1
      年確定；又因施用第一級毒品案件，經本院以97年度訴字
      第3469 號判決判處有期徒刑8月確定，經與上開案件接續
      執行，甫於99年5月19日縮刑期滿執行完畢等情，有臺灣
      高等法院被告前案紀錄表1份在卷可稽，被告前開徒刑執
      行完畢後，5年以內故意再犯本件有期徒刑以上之2罪，均
      構成累犯，均應依刑法第47條第1項之規定各予以加重其
      刑。
（二）爰審酌被告曾有煙毒、麻藥、毒品及竊盜前科，素行不佳
      ，其購買來路不明之贓物，致被害人蒙受財產損失，又其
      懸掛行使偽造之車牌，足生損害於該車牌號碼之真正所有
      人及破壞公路監理機關管理汽車牌照之正確性，惡性非輕
      ，然其於本院審理時坦承犯行，態度尚佳，暨考量其智識
      程度、生活狀況、犯罪目的、動機、手段、被害人所受損
      害等一切情狀，認檢察官建請量處應執行有期徒刑6 月，
      尚屬適當，爰分別量處如主文所示之刑，及易科罰金之折
      算標準，並定其應執行之刑及易科罰金之折算標準，以資
      儆懲。
（三）扣案之偽造車牌共4 面，係被告購入所有，業據被告供述
      在卷，且係其故買贓物犯罪所得之物及供行使偽造特種文
      書犯罪所用之物，均應依刑法第38條第1 項第2 、3 款、
      第3 項之規定沒收。至於扣案如附表一、附表二所示之物
      ，因與被告另案違反毒品危害防制條例案件（業經檢察官
      另案起訴及移送併案審理，現由本院100 年度訴字第170
      號案件審理中），且與本案犯罪無關，爰均不併予諭知沒
      收，併此敘明。
據上論斷，應依刑事訴訟法第273條之1第1項、第299條第1項前
段，刑法第216 條、第212 條、第349 條第2 項、第47條第1項
、第41條第1項前段、第8項、第51條第5款、第38條第1項第2、
3款、第3項，判決如主文。
本案經檢察官劉欣雅到庭執行職務。
中    華    民    國   100    年    3     月    31    日
                      刑事第六庭      法  官  黃玉琪
以上正本證明與原本無異。
如不服本判決應於收受判決後10日內向本院提出上訴書狀，並應
敘述具體理由；其未敘述上訴理由者，應於上訴期間屆滿後20日
內向本院補提理由書（均須按他造當事人之人數附繕本）「切勿
逕送上級法院」。
告訴人或被害人對於判決如有不服具備理由請求檢察官上訴者，
其上訴期間之計算係以檢察官收受判決正本之日期為準。
中    華    民    國   100    年    3     月    31    日
                                      書記官  黃得翔
附表一：
┌──┬───────────┬──────────────────┐
│編號│品名                  │數量                                │
├──┼───────────┼──────────────────┤
│  1 │疑似第二級毒品安非他命│共22包（共毛重90.05 公克）。        │
├──┼───────────┼──────────────────┤
│  2 │疑似第一級毒品海洛因。│共7 包（毛重共51.84 公克）。        │
├──┼───────────┼──────────────────┤
│  3 │使用過之注射針筒。    │7支。                               │
├──┼───────────┼──────────────────┤
│  4 │未使用過之注射針筒。  │18支。                              │
├──┼───────────┼──────────────────┤
│  5 │安非他命吸食器。      │2組。                               │
├──┼───────────┼──────────────────┤
│  6 │電子磅秤。            │3台。                               │
├──┼───────────┼──────────────────┤
│  7 │手機。                │9支。                               │
├──┼───────────┼──────────────────┤
│  8 │現金。                │新臺幣48萬4400元。                  │
├──┼───────────┼──────────────────┤
│  9 │研磨機。              │1台。                               │
├──┼───────────┼──────────────────┤
│  10│空夾鍊袋。            │1包。                               │
├──┼───────────┼──────────────────┤
│  11│葡萄糖。              │1包。                               │
├──┼───────────┼──────────────────┤
│  12│SIM卡。               │7張。                               │
└──┴───────────┴──────────────────┘
附表二：
┌──┬───────────┬──────────────────┐
│編號│品名                  │數量                                │
├──┼───────────┼──────────────────┤
│  1 │未使用過之注射針筒。  │19支。                              │
├──┼───────────┼──────────────────┤
│  2 │疑似第一級毒品海洛因。│2 包（分別毛重0.63公克、0.32公克）。│
└──┴───────────┴──────────────────┘
中華民國刑法第212條
（偽造變造特種文書罪）
偽造、變造護照、旅券、免許證、特許證及關於品行、能力服務
或其他相類之證書、介紹書，足以生損害於公眾或他人者，處 1
年以下有期徒刑、拘役或 3 百元以下罰金。
中華民國刑法第349條
（普通贓物罪）
收受贓物者，處 3 年以下有期徒刑、拘役或 5 百元以下罰金。
搬運、寄藏、故買贓物或為牙保者，處 5 年以下有期徒刑、拘
役或科或併科 1 千元以下罰金。
因贓物變得之財物，以贓物論。